【裁判字號】    90,訴,1685
【裁判日期】    901123
【裁判案由】    返還消費借貸款
【裁判全文】
臺灣板橋地方法院民事判決  九十年度訴字第一六八五號
    原      告    第一商業銀行
                  股份有限公司
    法定代理人    陳建隆
    訴訟代理人    辛○○
                  份有限公司
    兼法定代理人  丁○○
    被      告    丙○○
                  乙○○
                  份有限公司
    法定代理人    己○○
                  有限公司
    法定代理人    甲○○
                  股份有限公司
    法定代理人    戊○○
                  份有限公司
    法定代理人    庚○○
                  股份有限公司
    法定代理人    壬○○
右當事人間請求返還消費借貸款事件，本院判決如左：
    主    文
被告虹耀科技股份有限公司、丁○○、丙○○、乙○○應連帶給付原告新台幣柒拾參
萬伍仟壹佰肆拾參元，及自民國九十年二月二十六日起至清償日止，按週年利率百分
之八．九四計算之利息，並自民國九十年二月二十六日起至民國九十年八月二十五日
止，按上開利率百分之十，自民國九十年八月二十六日起至清償日止，按上開利率百
分之二十計算之違約金。
被告虹耀科技股份有限公司、丁○○、丙○○、乙○○應連帶給付原告美金壹拾萬陸
仟玖佰陸拾伍元，及如附表一所示之利息及違約金。
被告炫帥興業股份有限公司應給付原告新台幣壹佰貳拾玖萬零肆佰陸拾元，及如附表
二所示之利息。
被告天府資訊有限公司應給付原告新台幣柒拾伍萬玖仟陸佰柒拾伍元，及如附表三所
示之利息。
被告尊烽高科技股份有限公司應給付原告新台幣參拾萬陸仟參佰零參元，及自民國九
十年一月二十九日起至清償日止，按週年利率百分之六計算之利息。
被告皇昌實業股份有限公司應給付原告新台幣貳拾參萬壹仟捌佰肆拾元，及自民國八
十九年十一月十八日起至清償日止，按週年利率百分之六計算之利息。
被告統銓通信電子股份有限公司應給付原告新台幣壹拾肆萬肆仟元，及如附表四所示
之利息。
被告虹耀科技股份有限公司、丁○○、丙○○、乙○○就前開第一項、第二項之債務
，或被告炫帥興業股份有限公司、天府資訊有限公司、尊烽高科技股份有限公司、皇
昌實業股份有限公司、統銓通信電子股份有限公司分別就前開第三項、第四項、第五
項、第六項、第七項債務，如其中一人已為給付，他人於同額之範圍內即免其給付義
務。
訴訟費用由被告虹耀科技股份有限公司、丁○○、丙○○、乙○○連帶負擔五分之三
，由被告炫帥興業股份有限公司負擔五分之一，由被告天府資訊有限公司負擔百分之
十一，由被告尊烽高科技股份有限公司負擔百分之四，由被告皇昌實業股份有限公司
負擔百分之三，餘由被告統銓通信電子股份有限公司負擔百分之二。
本判決第三項、第四項、第五項、第六項、第七項得假執行。
    事    實
甲、原告方面：
一、聲明：求為判決如主文所示。
二、陳述：
（一）被告虹耀科技股份有限公司（下稱虹耀公司）於民國八十九年九月十四日向原
      告借款新台幣（下同）二百萬元，並由被告丁○○、丙○○、乙○○為連帶保
      證人。期間攤還本金一百二十六萬四千八百五十七元，目前尚欠七十三萬五千
      一百四十三元。
（二）被告虹耀公司於八十八年九月九日邀被告丁○○、丙○○、乙○○為連帶保證
      人簽立「進口遠期信用狀契約」，並於八十九年四月七日出具開發信用狀申請
      書委託聲請人開發信用狀，並就信用狀項下之匯票金額美金一十五萬元予以墊
      款，有進口墊款結匯還款報告書為憑。被告虹耀公司於八十九年十一月四日償
      還美金四萬三千零三十五元及利息外，餘欠本金一十萬六千九百六十五元，尚
      未清償，其利息及違約金之計算詳如附表一所載。
（三）被告虹耀公司為加強債信，提供由被告炫帥興業股份有限公司（下稱炫帥公司
      ）、天府資訊有限公司（下稱天府公司）、尊烽高科技股份有限公司（下稱尊
      烽高公司）、皇昌實業股份有限公司（下稱皇昌公司）、統銓通信電子股份有
      限公司（下稱統銓公司）所簽發，由被告虹耀公司背書之支票十張交予原告，
      惟到期日原告為付款之提示，竟遭存款不足退票，嗣經原告屢次催討，被告等
      均置之未理，迄今仍未清償。
（四）綜上，原告爰依消費借貸及連帶保證之法律關係請求被告虹耀公司、丁○○、
      丙○○、乙○○連帶給付如主文第一項、第二項所示；另爰依票據之法律關係
      請求被告炫帥公司、天府公司、尊烽高公司、皇昌公司、統銓公司給付如主文
      第三項、第四項、第五項、第六項、第七項所示。本件原告之借款債權與票款
      債權係請求權競合，原告對被告等係本於不同債之原因發生，請求為同一內容
      之給付，被告等間為不真正連帶債務，為此提起本訴。
三、證據：提出借據影本一件、保證書影本一件、進口遠期信用狀契約影本一件、開
    發信用狀申請書影本一件、進口墊款結匯還款報告書影本一件、支票及退票理由
    單影本各十件。
乙、被告方面：
    被告均未於言詞辯論期日到場，亦未提出書狀作何聲明或陳述。
    理    由
甲、程序方面：
    本件被告均未於言詞辯論期日到場，核無民事訴訟法第三百八十六條列各款情形
    ，爰依原告之聲請，由其一造辯論而為判決。
乙、得心證之理由：
一、本件原告主張之事實，已據其提出借據影本一件、保證書影本一件、進口遠期信
    用狀契約影本一件、開發信用狀申請書影本一件、進口墊款結匯還款報告書影本
    一件、支票及退票理由單影本各十件為證，又被告等經合法通知復未於言詞辯論
    期日到庭，亦未提出任何有利於己之事證供酌，自堪信原告主張為真正。
二、從而，原告依消費借貸及連帶保證之法律關係請求被告虹耀公司、丁○○、丙○○、乙○○連帶給付如主文第一項、第二項所示之本金、利息及違約金；另爰依
    票據之法律關係請求被告炫帥公司、天府公司、尊烽高公司、皇昌公司、統銓公
    司給付如主文第三項、第四項、第五項、第六項、第七項所示之本息，為有理由
    ，應予准許。且被告被告虹耀公司、丁○○、丙○○、乙○○或被告炫帥公司、
    天府公司、尊烽高公司、皇昌公司、統銓公司，該二部分債務人中任一人向原告
    為給付，原告之債權即獲滿足，則他債務人即同免其責任，是前開各債務具有客
    觀之同一目的，各負有全部之責任，為不真正連帶債務關係。
三、本件命被告炫帥公司、天府公司、尊烽高公司、皇昌公司、統銓公司清償票據上
    債務之判決，應依職權宣告假執行。
四、結論：本件原告之訴為有理由，並依民事訴訟法第三百八十五條第一項前段、第
    七十八條、第八十五條第一項但書、第二項、第三百八十九條第一項第四款，判
    決如主文。
中      華      民      國    九十    年     十一     月    二十三    日
                                臺灣板橋地方法院民事第二庭
~B法      官  崔玲琦
右為正本係照原本作成
如對本判決上訴，須於判決送達後廿日內向本院提出上訴狀
中      華      民      國    九十    年     十一     月    二十三    日
~B法院書記官  陳倨篁


司法院資訊處製作；財團法人民間司法改革基金會備份。
